
Config: 
  hfst: 
    Gen: ../../../src/generator-dict-gt-norm.hfst
    Morph: ../../../src/analyser-dict-gt-norm.hfst
  xerox: 
    Gen: ../../../src/generator-dict-gt-norm.xfst
    Morph: ../../../src/analyser-dict-gt-norm.xfst
    App: lookup

Tests: 


  Verb - šoddâđ: # 
    šoddâđ+V+Inf: šoddâđ
    šoddâđ+V+Ind+Prs+Sg1: šoodâm
    šoddâđ+V+Ind+Prs+Sg2: šoodah
    šoddâđ+V+Ind+Prs+Sg3: šadda
    šoddâđ+V+Ind+Prs+Du1: šaddeen
    šoddâđ+V+Ind+Prs+Du2: šoddâvettee
    šoddâđ+V+Ind+Prs+Du3: šoddâv
    šoddâđ+V+Ind+Prs+Pl1: šoddâp
    šoddâđ+V+Ind+Prs+Pl2: vuolâvetteđ
    šoddâđ+V+Ind+Prs+Pl3: šaddeh
    šoddâđ+V+Ind+Prt+Sg1: šoddim
    šoddâđ+V+Ind+Prt+Sg2: šoddih
    šoddâđ+V+Ind+Prt+Sg3: šoodâi
    šoddâđ+V+Ind+Prt+Du1: šoddáim
    šoddâđ+V+Ind+Prt+Du2: šoddáid
    šoddâđ+V+Ind+Prt+Du3: šoddáin
    šoddâđ+V+Ind+Prt+Pl1: šoodáim
    šoddâđ+V+Ind+Prt+Pl2: šoodáid
    šoddâđ+V+Ind+Prt+Pl3: šoddii
    šoddâđ+V+Cond+Sg1: šodâččim
    šoddâđ+V+Cond+Sg2: šodâččih
    šoddâđ+V+Cond+Sg3: šodâččij
    šoddâđ+V+Cond+Du1: šodâččáim
    šoddâđ+V+Cond+Du2: šodâččáid
    šoddâđ+V+Cond+Du3: šodâččáin
    šoddâđ+V+Cond+Pl1: šodâččijm
    šoddâđ+V+Cond+Pl2: šodâččijd
    šoddâđ+V+Cond+Pl3: šodâččii
#    šoddâđ+V+Pot+Sg1: vyeleem
#    šoddâđ+V+Pot+Sg2: vyeleeh
#    šoddâđ+V+Pot+Sg3: vuolâš
#    šoddâđ+V+Pot+Du1: vuolâžeen
#    šoddâđ+V+Pot+Du2: vuolâšvettee
#    šoddâđ+V+Pot+Du3: vuolâžává
#    šoddâđ+V+Pot+Pl1: vuolâžep
#    šoddâđ+V+Pot+Pl2: vuolâšvetteđ
#    šoddâđ+V+Pot+Pl3: vuolâžeh
#    šoddâđ+V+Imprt+Sg2: vuolâ
#    šoddâđ+V+Imprt+Sg3: vuálus
#    šoddâđ+V+Imprt+Du1: vuálloon
#    šoddâđ+V+Imprt+Du2: vyellee
#    šoddâđ+V+Imprt+Du3: vuállus
#    šoddâđ+V+Imprt+Pl1: vuállup
    šoddâđ+V+Imprt+Pl2: šoddâđ
#    šoddâđ+V+Imprt+Pl3: vuállus
#    šoddâđ+V+Ind+Prs+ConNeg: vuolâ
#    šoddâđ+V+Ind+Prt+ConNeg: šoddâm
#    šoddâđ+V+Cond+ConNeg: vuolâččii
#    šoddâđ+V+Pot+ConNeg: vuolii
#    šoddâđ+V+PrsPrc: vyellee
    šoddâđ+V+PrfPrc: šoodâm
#    šoddâđ+V+Actio: šoddâm
#    šoddâđ+V+Actio+Ess: vuolâmin
#    šoddâđ+V+Actio+Loc: vuolâmist
#    šoddâđ+V+Actio+Ill: vuolâmân
    šoddâđ+V+Actio+Com: šodâdijn
#    šoddâđ+V+VAbess: vuolâhánnáá

